【裁判字號】    98,家救,6
【裁判日期】    980114
【裁判案由】    訴訟救助
【裁判全文】
臺灣嘉義地方法院民事裁定  98年度家救字第6號
聲  請  人  甲○○
上列聲請人因與乙○○、丙○○、丁○○間否認子女事件聲請訴
訟救助，本院裁定如下：
    主      文
本件准予訴訟救助。
    理      由
一、本件聲請人以其與乙○○、丙○○、丁○○間訴請否認子女
    事件（本院98年度親字第4號），無資力支出訴訟費用，且
    非顯無勝訴之望，為此聲請訴訟救助等語，並提出民事起訴
    狀、審查表、戶籍謄本、專用委任狀（以上均為影本）各1
    份、財政部臺灣省南區國稅局96年度綜合所得稅各類所得資
    料清單、財產歸屬資料清單（以上均為影本）各4份等件以
    為釋明。
二、按當事人無資力支出訴訟費用者，法院應依聲請，以裁定准
    予訴訟救助。但顯無勝訴之望者，不在此限；法院認定前項
    資力時，應斟酌當事人及其共同生活親屬基本生活之需要。
    民事訴訟法第107條第1、2項定有明文。依上述法條規定，
    法院應依聲請准予救助，惟此項請求救助之事由，依同法第
    109條第2項之規定，無資力支出訴訟費用之事由，仍應釋明
    之。又經財團法人法律扶助基金會分會准予法律扶助之無資
    力者，其於訴訟程序中，向法院聲請訴訟救助時，應准予訴
    訟救助。但另有不符法律扶助事實之證明者，不在此限，法
    律扶助法第62條亦有明文。經查：
  (一)聲請人主張其與丁○○於民國87年12月12日結婚，因不堪受
    暴而於88年間離家後，結識訴外人何慧森，同居期間分別生
    下乙○○、丙○○，聲請人與丁○○雖已於91年12月3日離
    婚，然乙○○、丙○○仍受婚生推定為聲請人與丁○○之婚
    生子女，惟乙○○、丙○○係聲請人自訴外人何慧森受胎所
    生，非丁○○之女，為符合真正身分關係，爰於法定期間內
    訴請確認乙○○、丙○○非聲請人自丁○○受胎所生之婚生
    子女等情，業據聲請人於否認子女事件中具狀陳明，並經本
    院依職權調閱該否認子女民事卷核閱無誤。準此，聲請人訴
    請否認子女，非顯無勝訴之望。
  (二)又經聲請人提出之前揭綜合所得稅各類所得資料清單及財產
    歸屬資料清單等資料，聲請人名下僅有96年度薪資所得15萬
    元，有前揭綜合所得稅各類所得資料清單及財產歸屬資料清
    單各4份可佐，經審酌聲請人及其基本生活需要，並參酌聲
    請人名下無不動產等情，聲請人所提事證，足已釋明無資力
    支出訴訟費用。
  (三)再者，聲請人經向財團法人法律扶助基金會申請法律扶助，
    經該分會核定准予扶助，有該分會申請編號0000000-N-014
    號之前揭審查表影本及委任狀影本附卷可憑，本院復查尚無
    其他不符法律扶助事實之情形，是聲請人聲請訴訟救助，核
    無不合，應予准許。
三、爰依民事訴訟法第107條前段裁定如主文。
中    華    民    國    98    年    1    月     14    日
                  家事法庭法  官  李文輝
以上正本係照原本作成
如對本裁定抗告須於裁定送達後10日內向本院提出抗告狀
中    華    民    國    98    年    1    月     14    日
                          書記官  黃秀嬌


司法院資訊處製作；財團法人民間司法改革基金會備份。
